臺灣高等法院刑事判決　　　　　　　 100年度上易字第1053號
上　訴　人　臺灣士林地方法院檢察署檢察官
上　訴　人
即　被　告　許驥翔
上列上訴人因被告詐欺案件，不服臺灣士林地方法院99年度易第
362號，中華民國100年3月31日第一審判決（起訴案號：台灣士
林地方法院檢察署99年度偵字第3984號、第2778號、第12371 號
），提起上訴，本院判決如下：
    主  文
上訴駁回。
    事實及理由
一、本案經本院審理結果，認原審以被告許驥翔犯詐欺取財罪，
    處有期徒刑7月。其他被訴如附表一、三、四所示詐欺部分
    無罪。核其認事用法及量刑均無不當，應予維持，並引用第
    一審判決書記載之事實、證據及理由（如附件）。
二、有罪部分：
    原審法院依據被害人葉蓮妹證述被詐騙之經過及明確指證被
    告之犯行。且依被告使用之0000000000號行動電話之雙向通
    聯紀錄，被告於被害人所指遭受詐騙之時間，確在犯罪地點
    桃園縣龜山鄉○○路○段1068號前附近之發話基地臺桃園縣
    龜山鄉○○路○段956號有通話紀錄。另行騙時載用被害人葉
    蓮妺之1285-QL小客車，行經國道1號高速公路泰山收費站通
    過北上車道有攝得畫面、車行紀錄查詢結果、車輛影像資料
    可查。又該汽車登記之車主，原即為被告更名前之許志成，
    其後過戶予被告之表妹林惠娉。證人林惠娉並證明被告仍有
    使用該車。綜合各項證據，相互勾稽，認被告罪證明確，足
    以認定。並以被告所辯其酒後駕車汽車駕照被吊銷，無法開
    車擔任駕駛共同行騙，被害人所稱被騙時，在桃園龜山鄉購
    買印表機之報表紙，不可能分身作案云云。惟被告雖因酒後
    駕車遭吊銷駕照，但仍無照駕車，並曾為警查獲，被告謊報
    許志清姓名並偽造許志清署押簽收舉發交通違規通知單，經
    臺灣士林地方法院判處應執行有期徒刑6月確定，有同院99
    年士簡字第624號刑事簡易判決在卷可佐。是被告縱無駕駛
    執照，仍然駕車，不能因其遭吊銷駕駛執照，即可證明不再
    開車。另被告購買報表紙之地點在桃園縣龜山鄉○○○路
    187 號，為證人浤吉企業社之前任負責人賴力銘證稱述在案
    ，該地點離本件犯罪地點之桃園縣龜山鄉○○路○段，約1公
    里，車行不過數分鐘，有電子地圖在卷可稽，縱被告當天購
    買報表紙，仍可前往行騙。認被告所辯，不可採信，於理由
    內詳為指駁說明。被告上訴意旨，仍執前詞，否認犯罪，不
    足採信，其所提出當日購買之紙張一箱，並不足為其不在場
    證明，上訴核無理由，應予駁回。
三、無罪部分：
    原審以公訴人所訴被告涉犯原判決附表編號一、三、四所示
    之詐欺犯行，僅有被害人戴敏妹、梁鍾美娣、金小鳳之指述
    為唯一依據。且被害人戴敏妹，於警詢時不能認出被告照片
    ，其後指認被告係依其聲音，眼神為之。被害人金小鳳於警
    詢指認被告並非金光黨之一員；於偵查中，仍指認在指認室
    之被告，不是詐騙之人。其後指認係依據被告之聲音、年齡
    為指證。被害人之指認，均有不符及存疑，尚難遽信。至被
    害人等提款之存摺影本，僅能證明遭受詐騙，尚不足以認係
    被告所為。本件除被害人等片面之指訴外，查無其他積極證
    據，足以證明被告有此部分詐欺之犯行，因而為無罪之諭知
    ，於法並無不合。公訴人上訴意旨仍依陳詞，指被告犯罪，
    並未提出新事證，上訴核無理由，應予以駁回。
據上論斷，應依刑事訴訟法第368條、第373條，判決如主文。
本案經檢察官曾忠己到庭執行職務。
中    華    民    國    100    年    6    月    21    日
                  刑事第十一庭審判長法  官  許宗和
                                    法  官  沈君玲
                                    法  官  趙功恆
以上正本證明與原本無異。
不得上訴。
                                    書記官  周恩寧
中    華    民    國  100    年    6    月    22    日
附錄本判決論罪科刑法條全文
中華民國刑法第339條第1項
意圖為自己或第三人不法之所有，以詐術使人將本人或第三人之
物交付者，處5 年以下有期徒刑、拘役或科或併科1 千元以下罰
金。